臺灣雲林地方法院刑事判決
110年度易字第368號
公  訴  人  臺灣雲林地方檢察署檢察官
被      告  陳宏筆




上列被告因竊盜案件，經檢察官提起公訴（110年度偵字第3010
號、第3357號），被告於準備程序就被訴事實為有罪之陳述，經
本院合議庭裁定由受命法官獨任行簡式審判程序，判決如下：
    主  文
丙○○犯竊盜罪，累犯，處拘役參拾日，如易科罰金，以新臺幣壹
仟元折算壹日；又犯竊盜未遂罪，共貳罪，均累犯，各處拘役貳
拾日，如易科罰金，均以新臺幣壹仟元折算壹日。應執行拘役陸
拾日，如易科罰金，以新臺幣壹仟元折算壹日。
未扣案之紅酒壹瓶、新臺幣陸佰元沒收，於全部或一部不能沒收
或不宜執行沒收時，追徵其價額。
    事  實
一、丙○○意圖為自己不法之所有，基於竊盜之各別犯意，分別為
    下列行為：
  ㈠於民國110年3月8日7時30分許，騎乘車牌號碼000-000號輕型
    機車，前往位於雲林縣○○市○○路0段000○0號由丁○○經營之川
    味燒烤店，趁無人注意之際，徒手竊取丁○○所有之紅酒1瓶
    （價值新臺幣〔下同〕1,400元）及現金600元，得手後旋騎車
    離去。
  ㈡於同日23時16分許，騎乘車牌號碼000-000號輕型機車，至雲
    林縣○○鄉○○村○○00○00號前，徒手開啟鍾麗虹所有之車牌號
    碼000-0000號普通重型機車之置物箱翻找其內物品，然並未
    發現可竊取之財物而未遂，另外又徒手開啟乙○○所有而停放
    在該處之車牌號碼000-000號普通重型機車置物箱搜尋財物
    ，因遭乙○○發覺而未得手即逃離現場。
二、案經鍾麗虹、乙○○訴由雲林縣警察局斗六分局報告臺灣雲林
    地方檢察署檢察官偵查起訴。
    理  由
一、程序方面：
    本案被告丙○○所犯之罪，非死刑、無期徒刑、最輕本刑為3
    年以上有期徒刑之罪，或高等法院管轄第一審之案件，被告
    於準備程序中，就前揭被訴事實為有罪之陳述，經告以簡式
    審判程序之旨，並聽取被告與公訴人之意見後，本院爰依刑
    事訴訟法第273條之1第1項規定，裁定本案行簡式審判程序
    。
二、證據名稱：
    上開犯罪事實，業據被告於警詢、本院準備程序及審理時坦
    承不諱（偵3010號卷第17頁至第19頁，偵3357號卷第11頁至
    第14頁，本院卷第63頁、第64頁、第74頁、第75頁、第76頁
    ），核與證人即被害人丁○○、證人即告訴人鍾麗虹、乙○○、
    證人蔡瑞祥於警詢證述之情節（偵3357號卷第15頁至第16頁
    、偵3010號卷第9頁至第11頁、第13頁至第15頁、第21頁至
    第22頁、第23頁至第27頁）大致相符，並有現場照片3張、
    監視器翻拍照片7張（偵3357號卷第21頁至第29頁）、監視
    器翻拍照片6張（偵3010號卷第30頁、第32頁、第34頁）、
    車輛詳細資料報表3張（偵3010號卷第35頁至第39頁）在卷
    可憑，足認被告上揭任意性自白與事實相符，應可採信。綜
    上所述，本案事證明確，被告上開犯行均可認定，應予依法
    論科。
三、論罪科刑：
  ㈠核被告就事實一、㈠所為，係犯刑法第320條第1項之竊盜罪；
    就事實一、㈡所為，均係犯刑法第320條第3項、第1項竊盜未
    遂罪。
  ㈡被告所犯3次竊盜犯行，犯意各別，行為互殊，應分論併罰。
  ㈢被告前因①公共危險、詐欺案件，經本院以106年度六交簡字
    第85號、106年度六簡字第45號判決各判處有期徒刑2月、2
    月確定，嗣經本院以106年度聲字第726號裁定定應執行有期
    徒刑3月確定，於106年12月4日徒刑執行完畢出監；又因②對
    未成年人性交案件，經本院以106年度侵訴字第37號判決判
    處有期徒刑7月、8月，定應執行有期徒刑1年確定；再因③強
    制性交案件，經臺灣高等法院臺南分院以106年度侵上訴字
    第1031號判決判處有期徒刑1年8月，復經最高法院以107年
    度台上字第1983號判決上訴駁回確定。上開①至③所示案件經
    臺灣高等法院臺南分院以107年度聲字561號裁定定應執行有
    期徒刑2年8月確定，於109年5月5日因縮短刑期執畢出監等
    情，有臺灣高等法院被告前案紀錄表1份在卷可稽，其於受
    徒刑執行完畢後，5年內故意再犯本件有期徒刑以上之各罪
    ，均為累犯，而司法院大法官釋字第775號解釋意旨係指個
    案應量處最低法定刑、又無法適用刑法第59條減輕規定，致
    生罪責不相當之情形，法院始得依此解釋意旨裁量不予加重
    最低本刑，並非指前案為同性質之案件始有累犯加重之適用
    。被告於前案執行完畢後，理應產生警惕作用而避免再犯罪
    ，卻更犯本案有期徒刑以上三罪，依其累犯及犯罪情節，並
    無上開釋字第775號解釋所指情事，爰均依刑法第47條第1項
    規定加重其刑。
  ㈣被告就事實欄一、㈡所示，對2位被害人為竊盜犯行部分，均
    已著手竊盜行為之實行，未生竊盜之結果，為未遂犯，爰各
    依刑法第25條第2項減輕其刑。又此部分刑有加重及減輕者
    ，應各依刑法第71條第1項規定，先加後減之。
  ㈤爰審酌被告不思以正當方式獲取財物，竟貪圖不勞而獲之非
    法利益，侵害他人之財產權，並對社會秩序產生危害，所為
    實值非難，惟念及被告坦承犯行，態度尚可，又本案其所竊
    得之財物價值非鉅，被告自陳為高中肄業之智識程度，未婚
    、育有1名未成年子女，為低收入戶，有低收入戶資料查詢1
    張在卷可稽，入監前以工為業，月收入約4萬元等一切情狀
    ，分別量處如主文所示之刑，並定其應執行刑如主文所示，
    暨均諭知易科罰金之折算標準。
四、沒收　　
    被告就事實一、㈠所竊得之紅酒1瓶、現金600元，屬被告之
    犯罪所得，且未據扣案，迄今亦未返還或賠償被害人，應依
    刑法第38條之1第1項前段、第3項規定沒收之，於全部或一
    部不能沒收或不宜執行沒收時，追徵其價額。
據上論斷，應依刑事訴訟法第273條之1第1項、第299條第1項前
段，刑法第320條第1項、第3項、第25條、第41條第1項前段、第
47條第1項、第51條第6款、第38條之1第1項前段、第3項，刑法
施行法第1條之1第1項，判決如主文。
本案經檢察官甲○○提起公訴，檢察官顏鸝靚到庭執行職務。
中　　華　　民　　國　　110 　年　　9 　　月　　15　　日
                  刑事第五庭  法  官  張恂嘉
以上正本證明與原本無異。
如不服本判決應於收受判決後20日內向本院提出上訴書狀，並應
敘述具體理由；其未敘述上訴理由者，應於上訴期間屆滿後20 
日內向本院補提理由書（均須按他造當事人之人數附繕本）。「
切勿逕送上級法院」。
                              書記官  洪青霜
中　　華　　民　　國　　110 　年　　9 　　月　　15　　日
附錄本案論罪科刑法條
中華民國刑法第320條
意圖為自己或第三人不法之所有，而竊取他人之動產者，為竊盜
罪，處五年以下有期徒刑、拘役或五十萬元以下罰金。
意圖為自己或第三人不法之利益，而竊佔他人之不動產者，依前
項之規定處斷。
前二項之未遂犯罰之。